【裁判字號】    99,聲,643
【裁判日期】    991115
【裁判案由】    變換提存物
【裁判全文】
臺灣桃園地方法院民事裁定               99年度聲字第643號
聲  請  人  美商應用材料股份有限公司(Applied Materials,
            Inc.)
法定代理人  乙○○○○○○ ○.
代  理  人  林怡芳律師
相  對  人  英屬蓋曼群島商周星科技股份有公司(Jusung Paci
            fic Co.,Ltd)
法定代理人  丙○○(Kim H.
相  對  人  韓商周星工程股份有限公司(Jusung Engineering
            Co.,Ltd)
法定代理人  甲○○○○○○○ .
上列當事人間聲請變換提存物事件，本院裁定如下：
    主  文
本院九十八年度存字第二三０七號提存事件，聲請人所提供美商
花旗（台灣）商業銀行可轉讓定期存單面額新臺幣壹仟萬元壹張
（存單號碼：BB000006號）、面額新臺幣壹佰萬元參張（存單號
碼：BB000003～BB000005號）及面額新臺幣壹拾萬元貳張（存單
號碼：BB000001、BB000002號），共計新臺幣壹仟參佰貳拾萬元
，准以現金新臺幣壹仟參佰貳拾萬元或等值之美商花旗（台灣）
商業銀行可轉讓定期存單變換之。
    理  由
一、按法院得依供擔保人之聲請，以裁定准許其變換提存物；前
    開規定於其他依法令供訴訟上之擔保者準用之，民事訴訟法
    第105 條第1 項及第106 條分別定有明文。
二、本件聲請意旨略以：聲請人前遵本院92年度裁全字第6388號
    民事裁定，曾提供面額合計新臺幣（下同）1,300 萬元之美
    商花旗（台灣）商業銀行可轉讓定期存單為擔保。嗣聲請人
    聲請變換提存物，經本院以95年度聲字第1660號裁定准以現
    金1,320 萬元或等值之美商花旗（台灣）商業銀行可轉讓定
    期存單代之，聲請人即提供面合計1,320 萬元之美商花旗（
    台灣）商業銀行可轉讓定期存單（含面額1,000 萬元1 張、
    存單號碼為BB000006號；面額100 萬元3 張、存單號碼為BB
    000003～BB000005號；面額10萬元2 張、存單號碼為BB0000
    01、BB000002號），並以98年度存字第2307號提存事件提存
    在案。茲因前開定期存單即將到期，爰依民事訴訟法第105
    條第1 項之規定，聲請變換提存物為同額之現金或等值之美
    商花旗（台灣）商業銀行可轉讓定期存單等語。
三、查聲請人所主張上開事實，業據其提出前開假處分裁定、變
    換提存物裁定暨確定證明書、提存書等件附卷為證，並經本
    院依職權調取上開假處分、變換提存物、提存事件卷宗核閱
    無訛，而聲請人聲請變換之提存物為同額之現金或等值之美
    商花旗（台灣）商業銀行可轉讓定期存單，其變換後之提存
    物與原提存物之價值相當，於法尚無不合，應予准許。
四、依民事訴訟法第105 條第1 項、第106 條，裁定如主文。
中    華    民    國    99    年    11    月    15    日
                  民事第一庭  法  官  陳振嘉
正本係照原本作成。
如對本裁定不服，應於裁定送達後10日內向本院提出抗告狀，並
繳納抗告費新臺幣1,000 元。
中    華    民    國    99    年    11    月    15    日
                              書記官  谷貞豫

司法院資訊處製作；財團法人民間司法改革基金會備份。
